【裁判字號】    89,上訴,2319
【裁判日期】    890126
【裁判案由】    毒品危害防制條例
【裁判全文】
臺灣高等法院刑事判決                          八十九年度上訴字第二三一九號
    上  訴  人
    即  被  告  乙○○
    選任辯護人  何春源
右上訴人因違反毒品危害防制條例案件，不服臺灣板橋地方法院八十八年度訴字第一
九二九號，中華民國八十九年一月二十六日第一審判決（起訴案號：臺灣板橋地方法
院檢察署八十八年度偵字第二一五五三號），就轉讓禁藥部分提起上訴，本院判決如
左：
    主  文
上訴駁回。
    事  實
一、乙○○前於民國（下同）八十五年間因違反麻醉藥品管理條例案件，經台灣台北
    地方法院以八十五年度易字第四五四號判處有期徒刑五月，於八十五年七月一日
    易科罰金執行完畢。詎仍不知悔改，明知安非他命係第二級毒品，不得非法轉讓
    ，竟基於概括之犯意，自八十八年五月中旬某日起至同年九月二十七日（起訴書
    記載九月二十七日前四日內某日）止，連續在台北縣中和市○○○路九十七巷五
    弄二十七號三樓住處，以其得自董文凱處之安非他命無償轉讓第二級毒品安非他
    命與同居人甲○○（業經觀察勒戒後為不起訴處分）施用，每日或約二、三日轉
    讓一次，每次轉讓份量不定。嗣於八十八年九月十九日上午，董文凱將其於八十
    六年間在高雄市某處承包電信電纜工程，見綽號「阿海」真實姓名、年籍不詳之
    男子，要去中國大陸，乃以新台幣三十餘萬元之代價向阿海購得第二級毒品安非
    他命三公斤，除供自己施用或轉讓予乙○○施用剩餘之安非他命（毛重二千七百
    十四公克，原審誤繕為二千七百三十六公克）分別以二大包（毛重分別為一千零
    十公克、一千公克，淨重分別為九百七十公克、九百六十公克）及二十小包包裝
    （總毛重七百零四‧一一公克、淨重六百八十三‧一一公克），攜至乙○○位於
    台北縣中和市○○○路九十七巷五弄二十七號三樓住處藏放，惟當日董文凱在打
    撞球時，因他案通緝經警方緝獲，乙○○為免鉅量之安非他命遭發現，乃將前開
    物品分別藏放於其住處之臥室窗戶陽台內、廚房冰箱上、陽台置物箱內及化妝台
    抽屜內等處。嗣於八十八年九月二十七日晚間八時許，警方持搜索票至上址乙○
    ○住處實施搜索，查獲前揭分別以二大包（毛重分別為一千零十公克、一千公克
    ，淨重分別為九百七十公克、九百六十公克，驗餘重量分別為九百六十九公克、
    九百五十九公克）及二十小包包裝（總毛重七百零四‧一一公克、淨重六百八十
    三‧一一公克，驗餘重量六百八十二‧一一公克）之安非他命及第二級毒品大麻
    （持有毒品部分業據撤回上訴確定，毛重二十三公克、淨重二十二‧一０公克，
    嗣送驗後驗餘重量為二十一‧九一公克）及電子磅秤一台。
二、案經內政部警政署刑事警察局移送台灣板橋地方法院檢察署檢察官偵查起訴。
    理  由
一、訊據被告乙○○矢口否認有何轉讓第二級毒品安非他命犯行，辯稱：伊與甲○○
    係同居男女朋友關係，安非他命係董文凱拿給伊與甲○○一起施用，不是董文凱
    拿給伊，伊再轉讓予甲○○施用等語，另辯護人為被告辯稱甲○○與被告為同居
    關係，共同生活在一起，被告施用時，甲○○亦自行拿取第二級毒品安非他命施
    用，應係一般常情，又董文凱於原審亦供稱是伊提供安非他命給被告及甲○○施
    用，甲○○吸的是伊給予的云云。惟查，右揭被告乙○○轉讓第二級毒品安非他
    命予甲○○之事實，業據被告乙○○於原審調查時坦承「（問：何時轉讓安非他
    命給甲○○？）答：八十八年五月中旬到九月廿七日止，約二、三天或每日都會
    拿給她用，有時我剩下來就給她用，我每次用二個小米粒份量」、「（問：甲○
    ○吸食安是你給她？）答：是的力安非他命我都放在家裡，有時她會自己拿去用
    ，沒向她收錢」（參原審八十八年十一月二十六日、八十八年十二月十五日訊問
    筆錄）不諱，核與甲○○於偵查中供述「（問：安來源？）我自今年五月中旬開
    始吸安，都是乙○○提供我吸用，但辜說是董文凱的，辜沒有向我拿錢。」（見
    偵查卷第五十一頁背面）、「八十八年五月前沒有吸，之後是自己一時好奇想吸
    ，乙○○就拿給我吸。」（見偵查卷第一百三十七頁）、「（妳的安到底是何人
    提供？）我跟辜一起吸安，但不知安來源，我吸的安不是董的是乙○○提供。」
    （見偵查卷第一百五十三頁、第一百五十四頁正面）及於原審訊問時供述「（問
    ：安非他命何來？）是乙○○吸時，我就和他一起吸，安非他命是他提供，沒向
    我拿錢，我自己也沒買過。」、「約二、三天就與乙○○吸一次，安非他命分量
    不一定，都是放在那裡給我用，地點都在中和成功南路。」（參原審八十八年十
    二月十五日訊問筆錄）等情節相符。
二、雖同案被告董文凱於原審審理時供稱：係伊提供安非他命予乙○○及甲○○施用
    ，甲○○部分亦係伊給的云云，然其於偵查中供稱伊與甲○○不熟，平日伊與被
    告在聊天時，甲○○都不在場（參偵查卷第五十八頁），於原審調查時供稱沒有
    拿安非他命給甲○○，伊拿給乙○○吸，但我知道他們二人一起吸用（參原審八
    十八年十二月一日訊問筆錄），是其嗣後於審理時翻異之詞，顯係迴護被告之語
    ，不足採信。另甲○○自始供稱施用之安非他命係來自乙○○，已如前述，是以
    其於原審訊問時供述：「不清楚乙○○之安非他命何來」及於本院訊問時供稱所
    吸食之安非他命係董文凱拿給伊的，伊與乙○○均在家時，他把安非他命放下就
    走，伊在偵查中供述之意思亦係如此等語，亦出於迴護被告乙○○之詞，不足採
    信。
三、此外，並有扣案之安非他命二大包、二十小包（總毛重二千七百十四．一一公克
    ）扣案可資佐證。又扣案之安非他命，經送請內政部警政署刑事警察局鑑定之結
    果，認安非他命二大包（一包毛重一千零十公克、淨重九百七十公克、取一克供
    鑑驗，餘九百六十九公克，一包毛重一千公克、淨重九百六十公克、取一克供鑑
    驗，餘九百五十九公克），二十小包（總毛重七百零四‧一一公克，總淨重六百
    八十三‧一一公克，共取一公克鑑驗，總餘六百八十二‧一一公克），均檢出第
    二級毒品”甲基安非他命”成份，有該局八十八年九月三十日刑鑑字第九九００
    ０號鑑驗通知書一份及扣案證物照片一張等在卷可考，是被告乙○○之犯嫌可堪
    認定。
四、核被告乙○○所為，係犯毒品危害防制條例第八條第二項之轉讓第二級毒品安非
    他命罪。其持有第二級毒品安非他命之低度行為為轉讓第二級毒品安非他命之高
    度行為所吸收，不另論罪。又被告乙○○先後多次轉讓安非他命之犯行，時間緊
    接，所犯又係構成要件相同之罪名，顯係基於概括犯意反覆為之，應依連續犯之
    規定加重其刑。又被告乙○○前於八十五年間因違反麻醉藥品管理條例案件，經
    台灣台北地方法院判處有期徒刑五月，於八十五年七月一日易科罰金執行完畢，
    有台灣高等法院檢察署刑事紀錄簡覆表一件在卷可稽，其於五年內再犯有期徒刑
    以上之本罪，為累犯，應依刑法第四十七條之規定加重其刑。
五、原審依毒品危害防制條例第八條第二項規定論處轉讓第二級毒品罪，並依刑法第
    五十六條連續犯、第四十七條累犯規定予以加重其刑及審酌被告乙○○將第二級
    毒品轉讓予同居人甲○○施用，其轉讓期間長達近四月，次數甚多，其品行、犯
    罪之動機、目的、手段、犯罪後態度等一切情狀，量處有期徒刑一年十月，復以
    扣案第二級毒品安非他命二大包（毛重分別為一千零十公克、一千公克，淨重分
    別為九百七十公克、九百六十公克，驗餘重量分別為九百六十九公克、九百五十
    九公克）及二十小包包裝（總毛重七百零四‧一一公克、淨重六百八十三‧一一
    公克，驗餘重量六百八十二‧一一公克），為被告乙○○所持有之第二級毒品，
    不問屬於犯人與否，均應依毒品危害防制條例第十八人條第一項前段規定沒收銷
    燬，其認事用法，核無違誤，量刑亦屬適當，被告上訴意旨否認犯罪，即無理由
    ，應予駁回。
六、至另扣案之電子磅秤一台，與被告乙○○所為之轉讓二級毒品安非他命犯行無關
    ，爰不另為沒收之諭知。
據上論斷，應依刑事訴訟法第三百六十八條判決如主文。
本案經檢察官郭啟東到庭執行職務。
中      華      民      國    八十九    年      十      月     十二     日
                              臺灣高等法院刑事第二十一庭
                                  審判長法  官  葉  騰  瑞
                                        法  官  莊  明  彰
                          法  官  黃  國  忠
右正本證明與原本無異。
如不服本判決應於收受送達後十日內向本院提出上訴書狀，其未敘述上訴之理由者並
得於提起上訴後十日內向本院補提理由書（均須按他造當事人之人數附繕本）。
                                        書記官  劉  貞  達
中      華      民      國    八十九    年      十      月     十六     日


司法院資訊處製作；財團法人民間司法改革基金會備份。
